hr-HR: Pokrivenost stražnjeg dijela: Puna leđa; Otvorena leđa; Djelomično otvorena leđa; Ostalo
vi: Độ che phủ phía sau: Che toàn bộ mặt sau; Hở mặt sau; Che một phần mặt sau; Khác
el: Πίσω κάλυψη: Πλήρης κάλυψη πλάτης; Ανοιχτή πλάτη; Μερική κάλυψη πλάτης; Άλλο
th: การปกปิดด้านหลัง: ปกปิดด้านหลังเต็มแผ่น; เปิดหลัง; ปกปิดด้านหลังบางส่วน; อื่นๆ
sl-SI: Pokritost hrbtnega dela: Pokrit hrbet; Odprt hrbet; Delno pokrit hrbet; Drugo
pt-BR: Cobertura traseira: Parte traseira fechada; Parte traseira aberta; Parte traseira parcial; Outro
bg-BG: Покритие на задната част: Пълно покритие; Изрязан гръб; Частично покритие; Други
ko: 후면 커버 범위: 풀 백; 오픈 백; 파셜 백; 기타
zh-CN: 臀部覆盖范围: 全包; 露背/露臀; 半包; 其他
zh-TW: 後方覆蓋範圍: 全包覆; 露背; 部分包覆; 其他
en: Rear coverage: Full back; Open back; Partial back; Other
cs: Zadní krytí: Plná zadní část; Otevřená zadní část; Částečná zadní část; Ostatní
fi: Pakaroiden peittävyys: Täysin peittävä takaosa; Avoin takaosa; Osittain peittävä takaosa; Muu
de: Abdeckung hinten: Geschlossener Rücken; Rückenfrei; Teilweise offener Rücken; Sonstige
fr: Couverture arrière: Couvrance totale; Dos nu; Couvrance partielle; Autre
ru: Степень закрытости сзади: Закрытая спинка; Открытая спинка; Частично закрытая спинка; Другое
es: Cobertura trasera: Espalda completa; Espalda descubierta; Espalda parcial; Otra
pl: Pokrycie z tyłu: Pełny tył; Odkryty tył; Częściowe zakrycie tyłu; Inne
da: Bagdækning: Fuld dækning bagtil; Åben ryg; Delvis ryg; Andet
tr: Arka kapsama: Tam kapalı; Arkası açık; Kısmi kapalı; Diğer
pt-PT: Cobertura traseira: Costas completas; Costas abertas; Costas parciais; Outro
sv: Täckning bak: Heltäckt rygg; Öppen rygg; Delvis täckt rygg; Övrigt
sk-SK: Zadné krytie: Celý chrbát; Otvorený chrbát; Čiastočný chrbát; Iné
hu: Hátsó lefedettség: Teljes hát; Nyitott hát; Részleges hát; Egyéb
ro-RO: Acoperire posterioară: Acoperire completă a spatelui; Spate decupat; Acoperire parțială a spatelui; Altele
lt-LT: Sėdmenų padengimas: Visiškai uždara nugara; Atvira nugara; Iš dalies uždara nugara; Kita
nl: Bedekking achterzijde: Volledige achterkant; Open achterkant; Gedeeltelijke achterkant; Overig
nb: Bakdekning: Hel rygg; Åpen rygg; Delvis åpen rygg; Annet
it: Copertura posteriore: Schiena intera; Schiena scoperta; Schiena parziale; Altro
ja: リアカバレッジ: フルバック; オープンバック; パーシャルバック; その他